---
title: "Cahier des charges"
author: Cédric Octave ADECHINA, Maxime DE BONI, Antônio Gabriel ELEUTERIO VIANA, Thomas
  FERNANDEZ, Diamande DELANNAY, Zineb BELMADAN
date: "`r format(Sys.time(), '%d %B %Y')`"
output: html_document
---

```{r setup, include=FALSE}
knitr::opts_chunk$set(echo = TRUE)

```

## Introduction

L'objectif de notre projet est de développer une application permettant aux utilisateurs de créer des recettes en sélectionnant des ingrédients, tout en fournissant des informations nutritionnelles sur les recettes générées.le temps de préparation ainsi que l'origine de la recette

# Objectifs et fonctionnalités

1) Reherche de Recettes
Permettre aux utilisateurs de rechercher des recettes en fonction d'ingrédients selectionnés.

2) Affichage des Détails
Afficher les détails des recettes sélectionnées, y compris les instructions de préparation, le temps nécessaire, etc.

3) Filtrage Avancé
Intégrer des filtres avancés tels que les calories, les protéines, les glucides,le temps de préparation, l'origine du plat, etc..

4) Prooposer en tous 42 recettes à partir de 6 ingrédients de base

# Outils
L'application sera développé en utilisant les technologies suivantes

-Shiny :Nous avons utilisé ce framework interactif pour R  grâce au language statistique puissant pour créer une interface utilisateur interactive
-R :Ce langage nous a permis la manipulation des données avec son vaste ensemble de packages dédiées à celà. ce qui facilite le traitement et la visualisation des informations liées aux recettes proposéés.
-Github :La plateforme de développement collaboratif basée sur Git nous a faciliter le travail d'équipe et a permis le suivi des modifications apportées au code source.
-Rstudio :L'environnement de développement  nous a offert une interface utilisateur pour la programmation offrant de différentes  fonctionnalités puissantes.

# Packages:

1) Shinydashboard: est un package R conçu pour créer des tableau de bord interactifs dans shiny.
```{r setup, include=FALSE}
# install.packages
library(Shinydashboard)
```

2) DT: Le package DataTables est utilisé pour afficher des tableaux de données interactifs dans shiny, offre plusieurs fonctionnalités comme la recherche, le tri, etc..
```{r setup, include=FALSE}
# install.packages
library(DT)
```

3) Shiny: le package permet de créer des application web interactives en R. Il permet la gestion des entrées, et la création d'une interface utilisateur interactive
```{r setup, include=FALSE}
# install.packages
library(shiny)
```

# Calendrier

```{r setup, include=FALSE}

# install.packages
library(ggplot2)
```


```{r graph, echo=F, eval=T, include=TRUE}
# Définir les données de chaque phase et période

phases <- c("Phase 1", "Phase 2", "Phase 3", "Phase 4", "Phase 5", "Phase 6")
start_dates <- as.Date(c("2024-02-05", "2024-02-07", "2024-02-12", "2024-02-13", "2024-02-15", "2024-02-17"))
end_dates <- as.Date(c("2024-02-06", "2024-02-09", "2024-02-12", "2024-02-15", "2024-02-15", "2024-02-17"))

# Créer le dataframe
df_phases <- data.frame(Phase = phases, Start = start_dates, End = end_dates)

# Créer le graphique ggplot
ggplot(df_phases, aes(x = Start, xend = End, y = Phase, yend = Phase)) +
  geom_segment(linewidth = 2, color = "blue") +
  geom_text(aes(x = Start + (End - Start) / 2, label = paste(Phase, "\n", format(Start, "%d-%m-%Y"), " au ", format(End, "%d-%m-%Y"))),
            vjust = -0.5, size = 3) +
  labs(title = "Périodes associées à chaque phase",
       x = "Date",
       y = "Phases du Projet") +
  theme_minimal()

print(df_phases)

#Ajuster les dates si nécessaire
df_phases$Start[3] <- as.Date("2024-02-10")
df_phases$End[2] <- as.Date("2024-02-09")


ggplot(df_phases, aes(x = Start, xend = End, y = Phase, yend = Phase)) +
  geom_segment(linewidth = 2, color = "blue") +
  geom_text(aes(x = Start + (End - Start) / 2, label = paste(Phase, "\n", format(Start, "%d-%m-%Y"), " au ", format(End, "%d-%m-%Y"))),
            vjust = -0.5, size = 3) +
  labs(title = "Périodes associées à chaque phase",
       x = "Date",
       y = "Phases du Projet") +
  theme_minimal()

```

# Design et interface utilisateur

L'interface utilisateur doit être conviviale et intuitive, avec des menus déroulants clairement étiquetés et des boutons d'action facilement accessibles.

Les résultats de recherche doivent être présentés de manière claire et organisée dans un tableau interactif.

Les détails des recettes sélectionnées doivent être affichés dans une fenêtre modale avec un bouton pour fermer la fenêtre.

L'application comprendra les pages suivantes :
- Page 1: Page d'accueil
- Page 2: Choix de la recette
- Page 3: Instructions


# Liste déroulante des pays 
Nous présentons en premier lieu la carte  des Pays spécifiques choisis pour les recettes.
```{r carte, echo=FALSE,eval=TRUE, results=TRUE, warning=FALSE, comment=FALSE, message=FALSE, include = TRUE}

library(leaflet)

library(leaflet)
m<-leaflet()# creat a map widget

m<-addTiles(m)#ajout de la couche open street map (par défaut)
m <- addMarkers(m, lat=42.6384261, lng=12.674297, popup ="Italie")
m <- addMarkers(m, lat=36.5748441, lng=139.2394179, popup = "Japon")
m <- addMarkers(m, lat=46.603354, lng=1.8883335, popup = "France")
m <- addMarkers(m, lat=23.6585116, lng=-102.0077097, popup = "Mexique")
m <- addMarkers(m, lat=39.3260685, lng=-4.8379791, popup = "Espagne")
m <- addMarkers(m, lat=38.9953683, lng=21.9877132, popup = "Grèce")
m <- addMarkers(m, lat=22.3511148, lng=78.6677428, popup = "Inde")
m <- addMarkers(m, lat=26.2421016, lng=5.155224, popup = "Maghreb")
m <- addMarkers(m, lat=36.966428, lng=-95.844032, popup = "États-Unis")

m ## afficher la carte

```


# Liste déroulante des ingrédients

```{r setup, include=FALSE}

#Liste ingrédients

liste_Ingrédients <- c("Pates", "Poulet", "Tomate", "Carotte", "Œuf", "Pois chiche", "Saumon fumé", "Crème fraiche", "Parmesan", "Bouillon de poulet", "Sauce soja", "Algues Nori", "Oignon", "Sauce yakisoba", "Sauce Pesto", "Tomates cerise", "Poivre noir", "Crevette", "Germe de soja", "Sauce pad thaï", "Huile d’olive", "Persil", "Ail", "Feuille de Basilic", "Jus de citron", "Romarin", "Épices", "Sauce Teryaki", "Graine de sésame", "Marinade au gingembre", "Laitue", "Croûtons", "Vinaigrette César", "Poivron", "Cumin", "Marinade au yaourt", "Sauce alfredo", "Champignons", "Sauce barbecue", "Paprika", "Miel", "Yaourt nature", "Pain", "Aubergine", "Courgette", "Viande haché", "Riz", "Herbe", "Feta", "Concombre", "Olives noires", "Sel", "Légumes", "Pomme de terre", "Bouillon de légumes", "Poisson", "Farine", "Sucre", "Curry", "Lait", "Céleri", "Noix", "Poireau", "Lardon", "Vin blanc", "Jambon", "Levure", "Fromage", "Pâte feuilletée", "Épinard", "Vanille", "Lait de coco", "Tahini", "Paprika", "Coriandre")
```


# Test et validation

# Livrable
