---
title: "Cahier des charges"
author: Cédric Octave ADECHINA, Maxime DE BONI, Antônio Gabriel ELEUTERIO VIANA, Thomas
  FERNANDEZ, Diamande DELANNAY, Zineb BELMADAN
date: "`r format(Sys.time(), '%d %B %Y')`"
output: html_document
---

```{r setup, include=FALSE}
knitr::opts_chunk$set(echo = TRUE)

```

## Introduction

L'objectif de notre projet est de développer une application permettant aux utilisateurs de créer des recettes en sélectionnant des ingrédients, tout en fournissant des informations nutritionnelles sur les recettes générées.le temps de préparation ainsi que l'origine de la recette

# Objectifs
1.Proposer des recettes à partir d'ingredients sélectionnées par l'utilisateurs
2.Donner des informations nutritionnelles sur les recettes
3.Indiquer les allergènes, le régime alimentaire et le type de plat
4.Proposer en tous 42 recettes à partir de 6 ingrédients de base

# Outils
L'application sera développé en utilisant les technologies suivantes

-Shiny
-R
-Github
-Rstudio 

Packages:

# Calendrier

```{r setup, include=FALSE}

# install.packages

library(ggplot2)
```


```{r graph, echo=F, eval=T, include=TRUE}
# Définir les données de chaque phase et période

phases <- c("Phase 1", "Phase 2", "Phase 3", "Phase 4", "Phase 5", "Phase 6")
start_dates <- as.Date(c("2024-02-05", "2024-02-07", "2024-02-12", "2024-02-13", "2024-02-15", "2024-02-17"))
end_dates <- as.Date(c("2024-02-06", "2024-02-09", "2024-02-12", "2024-02-15", "2024-02-15", "2024-02-17"))

# Créer le dataframe
df_phases <- data.frame(Phase = phases, Start = start_dates, End = end_dates)

# Créer le graphique ggplot
ggplot(df_phases, aes(x = Start, xend = End, y = Phase, yend = Phase)) +
  geom_segment(linewidth = 2, color = "blue") +
  geom_text(aes(x = Start + (End - Start) / 2, label = paste(Phase, "\n", format(Start, "%d-%m-%Y"), " au ", format(End, "%d-%m-%Y"))),
            vjust = -0.5, size = 3) +
  labs(title = "Périodes associées à chaque phase",
       x = "Date",
       y = "Phases du Projet") +
  theme_minimal()

```

# Design et interface utilisateur

L'interface utilisateur doit être conviviale et intuitive, avec des menus déroulants clairement étiquetés et des boutons d'action facilement accessibles.

Les résultats de recherche doivent être présentés de manière claire et organisée dans un tableau interactif.

Les détails des recettes sélectionnées doivent être affichés dans une fenêtre modale avec un bouton pour fermer la fenêtre.

L'application comprendra les pages suivantes :
- Page 1: Page d'accueil
- Page 2: Choix de la recette
- Page 3: Instructions


# Liste déroulante des pays 
Nous présentons en premier lieu la carte  des Pays spécifiques choisis pour les recettes.
```{r carte, echo=FALSE,eval=TRUE, results=TRUE, warning=FALSE, comment=FALSE, message=FALSE, include = TRUE}

library(leaflet)

```

```{r setup, include=FALSE}
liste_pays <- c("Afghanistan", "Albania", "Algeria", "Andorra", "Angola", "Antigua and Barbuda", "Argentina", "Armenia", "Australia", "Austria", "Azerbaijan", "Bahamas", "Bahrain", "Bangladesh", "Barbados", "Belarus", "Belgium", "Belize", "Benin", "Bhutan", "Bolivia", "Bosnia and Herzegovina", "Botswana", "Brazil", "Brunei", "Bulgaria", "Burkina Faso", "Burundi", "Côte d'Ivoire", "Cabo Verde", "Cambodia", "Cameroon", "Canada", "Central African Republic", "Chad", "Chile", "China", "Colombia", "Comoros", "Congo (Congo-Brazzaville)", "Costa Rica", "Croatia", "Cuba", "Cyprus", "Czech Republic", "Democratic Republic of the Congo", "Denmark", "Djibouti", "Dominica", "Dominican Republic", "Ecuador", "Egypt", "El Salvador", "Equatorial Guinea", "Eritrea", "Estonia", "Eswatini (Swaziland)", "Ethiopia", "Fiji", "Finland", "France", "Gabon", "Gambia", "Georgia", "Germany", "Ghana", "Greece", "Grenada", "Guatemala", "Guinea", "Guinea-Bissau", "Guyana", "Haiti", "Holy See", "Honduras", "Hungary", "Iceland", "India", "Indonesia", "Iran", "Iraq", "Ireland", "Israel", "Italy", "Jamaica", "Japan", "Jordan", "Kazakhstan", "Kenya", "Kiribati", "Kuwait", "Kyrgyzstan", "Laos", "Latvia", "Lebanon", "Lesotho", "Liberia", "Libya", "Liechtenstein", "Lithuania", "Luxembourg", "Madagascar", "Malawi", "Malaysia", "Maldives", "Mali", "Malta", "Marshall Islands", "Mauritania", "Mauritius", "Mexico", "Micronesia", "Moldova", "Monaco", "Mongolia", "Montenegro", "Morocco", "Mozambique", "Myanmar (Burma)", "Namibia", "Nauru", "Nepal", "Netherlands", "New Zealand", "Nicaragua", "Niger", "Nigeria", "North Korea", "North Macedonia (formerly Macedonia)", "Norway", "Oman", "Pakistan", "Palau", "Palestine State", "Panama", "Papua New Guinea", "Paraguay", "Peru", "Philippines", "Poland", "Portugal", "Qatar", "Romania", "Russia", "Rwanda", "Saint Kitts and Nevis", "Saint Lucia", "Saint Vincent and the Grenadines", "Samoa", "San Marino", "Sao Tome and Principe", "Saudi Arabia", "Senegal", "Serbia", "Seychelles", "Sierra Leone", "Singapore", "Slovakia", "Slovenia", "Solomon Islands", "Somalia", "South Africa", "South Korea", "South Sudan", "Spain", "Sri Lanka", "Sudan", "Suriname", "Sweden", "Switzerland", "Syria", "Tajikistan", "Tanzania", "Thailand", "Timor-Leste", "Togo", "Tonga", "Trinidad and Tobago", "Tunisia", "Turkey", "Turkmenistan", "Tuvalu", "Uganda", "Ukraine", "United Arab Emirates", "United Kingdom", "United States of America", "Uruguay", "Uzbekistan", "Vanuatu", "Venezuela", "Vietnam", "Yemen", "Zambia", "Zimbabwe")
```

# Liste déroulante des ingrédients

# Test et validation

# Livrable
